---
title: "Advanced Numerical Engineering"
subtitle: "Case study Volcano"
output: pdf_document
author: "Fidèle DEGNI et Leticia RODRIGUES"
date: "9 janvier 2018"
---

```{r setup, echo=FALSE}
rm(list=ls()) #  cleaning up
#setwd('~/Dropbox/ICM-EMSE/0_3A/Data_Science/4_Small_Data/advanced_num_engineering/TP')
setwd('C:/Users/Fidèle DEGNI/Dropbox/ICM-EMSE/0_3A/Data_Science/4_Small_Data/advanced_num_engineering/TP')

# reminer of detailed information available in the "volcan_test_case.pdf" file
source("mainScript_DatascienceClass.R")

library(DiceOptim)
library(sensitivity)
library(pairsD3)
library(rgenoud)
library(KrigInv)
```

# Preliminary sample model
## 0. Design of experiment

Latin hypercubes :

```{r latin_hypercubes}
generateLHS <- function(npts, dim) {
  X <- matrix(nrow = npts, ncol = dim)
  for (i in 1:dim) {
    X[, i] <- sample.int(npts) - 1
  }
  #Normalisation pour avoir les coordonnees entre 0 et 1
  X <- X/(npts-1)
  return(X)
}

# Plan d'expériences avec hypercubes latins
npts <- 100
dim <- 5
design.fact <- generateLHS(npts, dim)
varnames <- c("xs", "ys", "zs", "a", "p")
dimnames(design.fact) <- list(NULL,varnames)
response = compute_wls(design.fact)
```

```{r latin_hypercubes_pairs_plot, echo = FALSE}
pairs(design.fact, labels = varnames)
title("Pairs polot")
```

```{r latin_hypercubes_parcoord, echo = FALSE}
#parcoord(design.fact, col = c(1, 2, 3, 4, 5))
library(plotly)
data.frame(cbind(design.fact, response)) %>% plot_ly(type = "parcoords", 
dimensions = list(
    list(range = c(.1, 1), labels = varnames[1], values = ~xs),
    list(range = c(.1, 1), labels = varnames[2], values = ~ys),
    list(range = c(.1, 1), labels = varnames[3], values = ~zs),
    list(range = c(.1, 1), labels = varnames[4], values = ~a),
    list(range = c(.1, 1), labels = varnames[5], values = ~p),
    list(range = range(response), labels = "response", values = ~response)
  ))
```
Obs: le dénier chunck ne marche pas, même si on s'est servi de l'exemple donné en TP. Il doit y avoir un erreur de parametre dans la fonction.

# Magma chamber optimization
## 1. Optimization for wls < -1.5
On affiche les valeurs prises par compute_wls. On trace la droite y = -1,5 pour vérifier s'il y a des points qui sont au dessous de cette droite.

```{r magma_chambers, echo = FALSE}
plot(response, ylab = "Observation", main = "Obsevation des valeurs calculées par compute_wls")
abline(a = -1.5, b = 0, col = "red")
```
Calibrated magma chambers coordinates :
```{r magma_chambers_values, echo = FALSE}
print(min(response))
```

Le résultat est correct, mais on peut raffiner le modèle en utilisant EGO.
```{r magma_chambers_EGO, echo=FALSE}
# Modèle de krigeage
fitted.model1 <- km(~1, design=design.fact, response=response,
                    covtype="matern5_2", control=list(pop.size=50,trace=FALSE), parinit=c(0.5, 0.5))
#plot(fitted.model1)

nsteps <- 50
lower <- rep(0,dim)
upper <- rep(1,dim)
oEGO <- EGO.nsteps(model=fitted.model1, fun=compute_wls, nsteps=nsteps,
                   lower=lower, upper=upper, control=list(pop.size=20, BFGSburnin=2))

design.fact <- rbind(design.fact, oEGO$par)
response <-append(response, oEGO$value)

min_value <- oEGO$value[which.min(oEGO$value)]
```
On observe qu'il y a une amélioration du résultat.

```{r magma_chambers_values, echo = FALSE}
print(min_value)
```

# Full identification of magma chamber
##  2. Target level for inversion
```{r oEGO, echo = FALSE}
fitted.model1 <- km(~1, design=design.fact, response=response,
                    covtype="matern5_2", control=list(pop.size=50,trace=FALSE), parinit=c(0.5, 0.5))
plot(fitted.model1)
```
On peut valider le modèle parce que les résidus sont entre  -2 et 2 et la droite d'Henry est bien proche de la droite x=y.
Pour l'inversion, on propose T = -1 comme valeur cible.

```{r, echo=FALSE}
T <- min_value
```

## 3. Bichon criterion for inversion
```{r bichon, echo = FALSE}
optimcontrol <- list(method="genoud",pop.size=50)
design.fact_b <- design.fact
response_b <- response

n_ite <- 30
for (i in 1:n_ite){
  fitted.model1 <- km(~1, design=design.fact_b, response=response_b,
                    covtype="matern5_2", control=list(pop.size=50,trace=FALSE), parinit=c(0.5, 0.5))
  obj <- max_infill_criterion(lower=lower,upper=upper,optimcontrol=optimcontrol,
                             method="bichon",T=T,model=fitted.model1)
  design.fact_b <- rbind(design.fact_b, obj$par)
  response_b <- append(response_b, obj$value)
}

plot(response_b, col=cbind(rep(1, npts+nsteps), rep(2, n_ite)))

 #?max_sur
# max_sur_parallel
```


## 4. SUR criterion for inversion
```{r sur, echo = FALSE}
optimcontrol <- list(method="genoud",pop.size=50)
design.fact_s <- design.fact
response_s <- response

n_ite <- 10
for (i in 1:n_ite){
  fitted.model2 <- km(~1, design=design.fact_s, response=response_s,
                    covtype="matern5_2", control=list(pop.size=50,trace=FALSE), parinit=c(0.5, 0.5))
  obj <- max_sur(lower=lower,upper=upper,optimcontrol=optimcontrol,T=T,model=fitted.model2)
  design.fact_s <- rbind(design.fact_s, obj$par)
  response_s <- append(response_s, obj$value)
}

plot(response_s, col=cbind(rep(1, npts), rep(2, n_ite)))

# ?max_sur
# ?max_sur_parallel
```




